臺灣臺北地方法院民事判決　　　　　　 95年度訴字第11450號
原　　　告　戊○○
訴訟代理人　乙○○
被　　　告　順益汽車股份有限公司
法定代理人　丙○○
訴訟代理人　壬○○
　　　　　　丁○○
　　　　　　　　　　　樓
　　　　　　辛○○
被　　　告　中華汽車工業股份有限公司
法定代理人　甲○○
訴訟代理人　庚○○
　　　　　　己○○
訴訟代理人　王尊民律師
複代理人　　陳振東律師
　　　　　　陳淑茹律師
上列當事人間確認債權不存在等事件，本院於民國96年11月6日
言詞辯論終結，判決如下：
    主  文
原告之訴駁回。
訴訟費用由原告負擔。
    事  實  及  理  由
一、本件原告起訴主張：
（一）原告於民國94年3月24日向被告順益汽車股份有限公司（
      下稱順益汽車公司）以分期付款方式購買由被告中華汽車
      工業股份有限公司（下稱中華汽車公司）製造之車號4766
      -EG之汽車一輛（下稱系爭汽車），原告並因此交付被告
      順益汽車公司發票日94年3月8日、面額830,000元之本票
      1紙（下稱系爭本票），但系爭汽車屬嚴重瑕疵車，所產
      生之瑕疵包括1.音響有異聲，且經維修三次後雖有改善，
      但並未修復至理想狀態，2.冷氣有異味，3.測速雷達及倒
      車雷達沒有作用，4.前駕駛座電動車窗會自動關上後又掉
      下來，5.方向盤轉動有異聲，6.空氣清淨機沒有作用，7.
      煞車時儀表板的轉速會突然掉下去，應是怠速過低，8.儀
      表板內部的線路組裝混在一起，9.引擎會有抖動聲（參見
      本院96年2月13日言詞辯論筆錄之原告陳述），而被告順
      益汽車公司依買賣契約雖應予以維修，但經維修一年餘卻
      尚未維修完成，被告亦於消保官及消保協議紀錄中坦承系
      爭汽車具有瑕疵，應負賠償並退還原告所提金額之責任，
      但被告卻於事後反悔不履行，並要求須檢驗汽車冷氣有無
      異味始為賠償退款，且再經測試系爭汽車冷氣，仍有異味
      ，被告卻再次反悔，嗣當事人雙方再達成協議各指派二人
      ，由具有公信力之第三人測試冷氣是否有異味，惟被告又
      以該第三人不具公信力為由而不肯接受測試結果，故意拖
      延，並拒絕付賠償金額，且亦不負擔測試費用，甚且持系
      爭本票聲請本院以95年度票字第96604號裁定就面額830,0
      00元中之709,992元部分准予強制執行在案；因被告中華
      汽車公司明知系爭汽車車款之冷氣有瑕疵，卻隱瞞消費者
      ，已違反消費者保護法之相關規定，應依民法第258條、
      第259條及第260條之規定，賠償原告所請求之金額及利息
      ，且原告亦得依民法第360條物之瑕疵擔保之效力，請求
      不履行損害賠償，並依消費者保護法之相關規定，物之瑕
      疵可請求解約及返還所繳付物之相關全部金額及至清償日
      為止之利息，依汽車買賣定型化契約應記載之第9條規定
      ，被告所應返還之金額並應至清償日止按年息百分之二十
      計付利息；至於被告順益汽車公司於本院95年度票字第
      96604號裁定所請求之票據債權亦因而不存在。
（二）關於被告二公司應償還之金額如下：
      頭期款：119,000元。每月繳納之款項19,722元，已
      繳納12個月，共計為236,664元。第一年牌照費8,423元
      、第二年牌照費11,230元。第一年燃料費4,656元、第
      二年燃料費6,210元。第一年強制責任險費用1,918元、
      第二年強制責任險費用1,547元。第三人責任險費用1,8
      04元。丙式車撞車車體險費用19,390元，竊盜險費用
      7,394元。車用配備7,500元。車位租金每月4,500元
      ，共24個月，共計為108,000元。其他保養費用13,000
      元。油費52,500元。並聲明：(1)原告與被告就本院95年
      度票字第96604號裁定所涉之系爭本票中關於709,992元及
      及自95年4月22日起至清償日止按年息20%計算利息部分之
      票據債權不存在，(2)於原告歸還系爭汽車與被告順益汽車
      公司之同時，被告應給付原告599,236元，及自民國94年3
      月21日起至清償日止，按年息20%計算之利息（參見起訴
      狀及95年12月19日言詞辯論筆錄）。
（三）對被告抗辯之陳述略以：
      從維修紀錄可知，汽車從交車後就陸陸續續出現瑕疵，且
      原告於買受時即已開始反應汽車有問題，因被告告知有2
      年60,000公里之保固，且可以維修，才一直維修未再交付
      新車，且部分諸如音響有異聲、冷氣有意味等瑕疵亦無法
      以拍照方式證明之；另被告中華汽車公司明知該款車系冷
      氣有異味，卻隱瞞未告知消費者，1年多後又發公文要求
      全面回收冷氣濾清器，但被告順益汽車亦未主動告知原告
      此情，經原告得知並請被告順益公司處理後，雖系爭車輛
      有更換冷氣濾清器，但異味仍存在，由交車後之維修紀錄
      實均可證明系爭車輛有嚴重瑕疵。再者，關於送請鑑定部
      分，不應由被告二公司所屬人員拆卸系爭汽車，且被告順
      益汽車公司亦應提出之前自系爭更換下之方向機總承檢驗
      報告，方能得知是否有嚴重瑕疵存在，被告就此顯有惡意
      拖延。
二、被告中華汽車公司抗辯以：
（一）原告於94年3月係與另一被告順益汽車公司簽訂汽車買賣
      契約書，購買車種為Grunder之汽車一部，約定價金為949
      ,000 元，就原告主張系爭汽車有物之瑕疵而請求賠償之
      部分，以被告中華汽車公司並非系爭汽車買賣契約當事人
      ，原告仍對被告中華汽車公司請求確認系爭本票債權暨所
      涉買賣契約債權不存在，及請求依物之瑕疵擔保責任為賠
      償等，均與被告中華汽車公司無關，顯係欠缺權利保護要
      件。又原告係於交車一年後始申訴有上開瑕疵，惟其所指
      之瑕疵於交車時並不存在，且原告亦未能證明前開所受損
      害與商品瑕疵有何關聯；另消費保護法規定商品製造人之
      責任，並不包括瑕疵商品本身損害，原告所主張該等損害
      均屬瑕疵商品本身的損害，並非原告尚有固有利益之損害
      ，原告並未舉證受有瑕疵商品本身以外的何種損害，亦未
      證明損害確屬存在，及損害之發生與商品之通常使用或商
      品瑕疵間具有相當因果關係，甚或證明有所指上開瑕疵存
      在，被告中華汽車公司亦此自無損害賠償責任。
（二）依系爭汽車的「新車車輛檢驗紀錄表」、「完成車綜合檢
      查紀錄表」，及訴外人台灣松下電器股份有限公司對於汽
      車音響的「檢查紀錄表」、美生實業股份有限公司對於汽
      車冷氣的「檢驗紀錄表」，以系爭車輛均符合交通部規定
      之安全檢驗標準、並經車輛型式安全檢測及審驗合格，均
      可見系爭汽車及其配備的汽車音響及冷氣等設備，於交付
      時並無物之瑕疵存在。
（三）系爭汽車係於94年3月24日辦理交車，縱使系爭汽車有瑕
      疵存在，依95年3月至7月間之客戶申訴處理紀錄及原告95
      年4月11日之存證信函可知，原告於交車後至通知被告系
      爭汽車存有物之瑕疵之間，已經一年有餘，原告應有怠於
      為買受人的檢查通知義務，且依原告所述於94年3月交車
      後發生瑕疵，其即曾通知被告順益汽車，則其遲至95年4
      月11日發存證信函通知解除契約或於95年9月25日提起本
      件訴訟時，亦已民法第365條規定之6個月法定期限，原告
      亦不得再主張解約或減價請求權。並聲明：原告之訴駁回
      。
三、被告順益汽車公司則抗辯以：
    原告係以附條件買賣契約辦理動產擔保設定後，向被告順益
    汽車公司購入系爭車輛，並於94年3月24日領牌使用，依買
    賣契約約定付款之本金為830,000元，給付期限自94年4月21
    日起至98年3月21日止，由原告每月給付19,722元，惟原告
    自95年4月21日起即未依約繳納分期款項，經被告順益汽車
    公司通知繳付未果後，被告順益汽車公司始以系爭本票具狀
    聲請本院以95年度票字第96604號裁定准予強制執行在案，
    原告提起抗告後，亦經本院合議庭以95年度抗字第650號裁
    定駁回原告抗告，並非無依據；又原告購車迄今已使用系爭
    汽車逾1年餘，其僅以自身所指有瑕疵而拒絕繳納分期價款
    ，實無理由。並聲明：原告之訴駁回。
四、本件兩造並不爭執（一）原告於94年3月間以附條件買賣契
    約並辦理動產擔保設定之方式，向被告順益汽車公司購買系
    爭汽車，並於94年3月24日領牌使用，依約原告應給付之本
    金為830,000元，期限自94年4月21日起至98年3月21日止，
    由原告每月給付19,722元，原告並交付系爭本票與被告順益
    汽車公司作為清償之用，但原告自95年4月21日起即未依約
    繳納分期款項。（二）被告順益汽車公司於原告未依約付款
    ，經通知原告仍未繳付後，被告順益汽車公司持系爭本票聲
    請本院以95年度票字第96604號裁定准予強制執行在案，原
    告提起抗告後，亦經本院合議庭以95年度抗字第650號裁定
    駁回原告抗告在案。（三）原告所購買之系爭汽車係由被告
    中華汽車公司所製造等事實，並有被告順益汽車公司所提出
    買賣契約書、系爭本票准予強制執行之本院暨台灣高等法院
    民事裁定書等影本各一份為證，自堪信屬實。
五、而被告係以前詞置辯，經查：
（一）原告並未能證明所指上開瑕疵確實存在，及各該瑕疵產生
      之原因係出於被告順益汽車公司所交付之系爭汽車品質未
      達一般通常應具備標準所致，自不得請求解約。另被告中
      華汽車公司與原告間並無買賣契約存在，被告中華汽車公
      司自毋須就系爭汽車負買賣契約之瑕疵擔保責任：
  １、按物之出賣人對於買受人，應擔保其物依民法第373條之
      規定危險移轉於買受人時無滅失或減少其價值之瑕疵，亦
      無滅失或減少其通常效用或契約預定效用之瑕疵。但減少
      之程度，無關重要者，不得視為瑕疵。出賣人並應擔保其
      物於危險移轉時，具有其所保證之品質；惟買受人亦應按
      物之性質，依通常程序從速檢查其所受領之物。如發見有
      應由出賣人負擔保責任之瑕疵時，應即通知出賣人。買受
      人怠於為前項之通知者，除依通常之檢查不能發見之瑕疵
      外，視為承認其所受領之物。不能即知之瑕疵，至日後發
      見者，應即通知出賣人，怠於為通知者，視為承認其所受
      領之物，民法第354條第1項、第356條分別定有明文。又
      依同法第359條規定，買賣因物有瑕疵，而出賣人依前五
      條之規定，應負擔保之責者，買受人得解除其契約或請求
      減少其價金。但依情形，解除契約顯失公平者，買受人僅
      得請求減少價金，惟同法第365條亦規定，買受人因物有
      瑕疵，而得解除契約或請求減少價金者，其解除權或請求
      權，於買受人依第356條規定為通知後六個月間不行使或
      自物之交付時起經過五年而消滅。前項關於六個月期間之
      規定，於出賣人故意不告知瑕疵者，不適用之。本件原告
      主張系爭汽車有各該瑕疵存在，並稱於交車後未久即有多
      次為系爭汽車有瑕疵而至被告順益汽車公司處維修一節，
      被告並不爭執，且有被告所提出原告進場維修明細表一份
      在卷可按，惟就部分瑕疵之存在與否及原因是否出於被告
      順益汽車公司未交付約定品質之商品所致，則為被告順益
      汽車公司所否認，並辯稱部分瑕疵亦在交車後經原告通知
      時即已更換新品而去除該瑕疵，依民事訴訟法第277條前
      段當事人主張有利於己之事實者，就其事實有舉證責任之
      規定，原告自應就系爭汽車目前仍有各該瑕疵存在舉證證
      明之，至於各該瑕疵之產生是否係被告順益汽車公司未依
      約交付約定品質商品所造成，則應視各該瑕疵存在之具體
      狀況以定是否應由被告順益汽車公司先證明其所交付系爭
      汽車確有合於通常一般合理之商品標準，然查：
    (1)原告確於94年3月24日得使用系爭汽車後之1個月內即同年
      4月18日，即曾為系爭汽車之音響喇叭在開關鑰匙時有雜
      訊一事，請求原告修補，而原告於當日即同意更換音響主
      機，於調貨後並於94年5月6日更換完成，但被告隨即又於
      95年6月20以音響開關有ㄅㄅ聲、CD跳針之情況通知被告
      順益汽車公司，被告順益汽車公司於當日再次更換音響主
      機1台後，雖然原告主張該瑕疵目前仍存在，但參諸原告
      於94年6月20日經被告順益汽車公司換第二台音響主機後
      ，原告復曾於94年9月23日，95年1月26日、2月8日復向被
      告順益汽車公司表示有瑕疵待維修時，均未曾再表示系爭
      汽車之音響仍有雜音，有前述被告順益汽車公司提出之維
      修履歷明細表及維修工作單影本各一份附卷可稽，顯然該
      音響主機在被告順益汽車交付當時有產生異音之瑕疵，已
      在原告通知被告順益汽車公司更換另一無瑕疵物品後除去
      ，則原告所指現今音響有異聲之瑕疵是否仍存在，已非無
      疑；況且，若如原告所指音響瑕疵在94年6月20日更換新
      品後仍存在，以原告迄95年3月始又向被告順益汽車公司
      提出客訴，有被告告順益汽車公司提出之客訴處理過程說
      明表一份可按，其顯然有未及時檢查通知之情形，依民法
      第356條第2、3項規定，視為承認其受領之物已無瑕疵，
      否則，以原告迄95年4月間始據以對被告順益汽車公司寄
      送存證信函主張解約，並提出消費者爭議申訴之時間，距
      離94年6月20日更換後發現音響仍有異聲亦逾6個月，有原
      告所提出消費者爭議申訴資料表、存證信函影本各一份在
      卷可參，在原告並未能證明原告就此瑕疵有故意不為告知
      情況下，依民法第365條規定，原告亦因逾法定期限而不
      得請求解約。
    (2)原告主張冷氣有異味、測速雷達及倒車雷達沒有作用等瑕
      疵之部分，以原告曾於94年6月20日向被告順益汽車公司
      通知此情，惟經被告順益汽車公司當時檢查測試結果認為
      均屬正常狀態，有前述被告順益汽車公司所提出維修履歷
      明細表一份在卷可考，而原告嗣後在通知被告順益汽車公
      司進行維修之過程中，既未曾再表示仍有倒車、測速雷達
      無作用之瑕疵，以該設備在原告主張解約前之期間內均能
      使用而論，被告順益汽車公司辯稱所交付系爭汽車之此部
      分效用應堪認有達於通常合理期待應具備之程度，尚堪採
      信，已難認原告所指系爭汽車有此瑕疵等情屬實，且若如
      其所指交車後即發生無作用之情形，如前述原告亦因未及
      時通知而視為承認所受領之物。而就原告主張冷氣有異味
      一事，原告確於95年2月8日再次通知被告順益汽車公司予
      以維修，而被告順益汽車公司雖認測試結果未發現，仍予
      以更換冷氣蒸發器總成更換，有被告順益汽車公司提出之
      維修履歷明細表一份為憑，原告雖稱更換後仍有異味存在
      ，並指此屬重大瑕疵，惟此異味存在究係出於原告所交付
      系爭汽車之冷氣或係使用者之行為所致，均有可能，亦即
      此是否屬於商品瑕疵問題，尚難徒憑原告之指述認定之，
      而於本院審理中，被告順益汽車公司已表示願意預納鑑定
      費以鑑定該異味是否存在及異味之產生是否與原告所交付
      系爭汽車之冷氣或其他設備有關，惟原告於鑑定時卻拒絕
      提供系爭汽車為鑑定所必要之零件拆卸檢視，雖然原告稱
      係因拆卸工作不應在被告順益汽車公司處進行為由始拒絕
      ，惟業據鑑定機關即台北科技大學車輛工程系指派之鑑定
      人員林百福具狀稱該鑑定之進行因涉及專屬器具、檢測儀
      器之限制方有使用被告順益汽車公司部分設備之必要，以
      該鑑定事務之進行既係委由原告亦同意該資格無虞之前開
      鑑定機關處理，原告仍拒絕提供系爭汽車為鑑定，顯乏正
      當理由，則以原告既未能證明被告順益汽車公司所交付之
      系爭汽車冷氣確有異味存在，又拒絕配合被告順益汽車公
      司欲證明各該異味存在是否係因其所交付商品品質有瑕疵
      所致而為證據方法之進行，在難認系爭汽車之冷氣存在發
      出異味瑕疵，且係出於被告順益汽車公司未依約交付無瑕
      疵之物之情況下，原告據之請求解約，均無依據。至於原
      告另稱引擎有抖動聲者，其既稱並不知此與之前曾通知被
      告順益汽車公司維修時所指排氣管抖動聲有無關聯性，此
      引擎抖動聲之存在係出於何原因所致、是否係被告順益汽
      車公司交付系爭汽車時即已存在之商品瑕疵，均有不明，
      且以原告在交車後送請被告順益汽車公司維修過程均未提
      及此情，而係在交車逾1年後始提出，亦難認原告所指此
      瑕疵係被告順益汽車公司交付時即存在，原告自不得據之
      主張解約。
    (3)另原告所稱系爭汽車之方向盤轉動有異聲、煞車時儀表板
      的轉速會突然下降而怠速過低之部分，固然原告曾於95年
      2月8日通知被告順益汽車公司此情，但姑不論原告斯時係
      稱打方向盤時有麻震感，並未提及有異聲問題，且被告順
      益汽車公司檢視後雖認無各該情事，仍予以更換方向機總
      成、節氣閥體，有前述維修履歷明細表一份在卷供佐，原
      告於前述嗣後曾提出消費者爭議申訴或寄發存證函與被告
      順益汽車公司時，既未再提及怠速過低或方向盤有異聲等
      問題，已難認系爭汽車現今仍存在上開問題，遑論各該情
      形且係出於被告順益汽車公司未提供約定品質商品所致；
      又原告於消費者爭議申訴時雖有另指方向盤支架不正一事
      ，亦難認與其在本院審理中所指方向盤有異聲何涉，且此
      方向盤有異聲、支架不正者，既未經原告及時檢查通知被
      告順益汽車公司，本有原告視為承認各該物品合約約定品
      質之問題，且就上開情狀有何足以減損方向盤功能效用，
      亦未見原告具體說明之，則以此問題縱使存在，減少系爭
      汽車通常效用之程度亦屬無關重要，亦難認有此瑕疵存在
      ，是原告憑此請求解約，亦無理由。
    (4)至於原告所稱系爭汽車有前駕駛座電動車窗會自動關上後
      又掉下來、空氣清淨機沒有作用、儀表板內部的線路組裝
      混在一起等瑕疵者，就電動車窗之問題，原告係在本院審
      理中始行提出，以系爭汽車業經原告使用1年餘始有此情
      ，且此亦涉及使用者之使用方式是否適當等問題，尚難認
      被告順益汽車公司交付時有欠缺此部分效用之品質或效用
      瑕疵存在；另空氣清淨機無法作用之問題，亦係遲至95年
      4月間原告提出消費者爭議申訴併寄送存證信函時始提出
      ，若原告在之前即發現而未提出，顯有怠於通知而依法應
      視為原告所受領物並無瑕疵，而若係原告在使用逾1年後
      始發生，此是否係使用方式、程度等非商品交付時即已存
      在瑕疵之原因所致，即有可能，亦無從認被告順益汽車公
      司就此有瑕疵擔保責任存在；再就儀表板內部組裝混在一
      起者，以該儀表板內部組裝線路如此擺放有何導致低於通
      常所預期汽車之通常效用標準，已未見原告具體說明之，
      且此問題縱有造成減少之程度，亦無關乎系爭汽車之效用
      而非重要，亦難認屬於瑕疵。因之，原告以有此部分情形
      存在而請求解約，仍無憑據。
  ２、再以，原告雖主張被告中華汽車公司亦應就系爭汽車之瑕
      疵負擔保責任，惟依其所述之情節，系爭汽車所涉買賣契
      約既存在於被告順益汽車公司與原告間，被告中華汽車公
      司並非該買賣契約之出賣人，原告主張被告中華汽車公司
      亦須就上開瑕疵負擔保賠償責任，自無依據。
  ３、又原告雖主張依民法第360條規定請求被告負不履行之損
      害賠償責任，以其所請求賠償之內容均係關於主張解約後
      返還價款之情況，尚難認與此不解約而得請求不履行之損
      害賠償者何涉，且原告亦未能說明其所請求之損害內容有
      何係被告順益汽車公司不履行所造成，是原告此部分主張
      ，亦無足採。
（二）本件原告請求之損害內容，並無消費保護法第7條規定之
      適用：
      按消費者保護法關於商品企業經營者（包括製造者及經銷
      營業人等）責任之歸責原則雖採無過失責任，惟係指企業
      經營者不得以其主觀上並無過失而免責，亦即為被害人之
      消費者毋須舉證證明該企業經營者有過失，仍非謂企業經
      營者對一切因商品所致損害皆須負責之結果責任，而應以
      客觀之商品未具安全性而有瑕疵，該瑕疵並與消費者所受
      損害間有因果關係，作為企業經營者應否負損害賠償責任
      之判斷基準，以取代主觀之過失有無，且參諸消費者保護
      法第7條第2、3項規定，係以商品有安全或衛生上之危險
      為責任要件，並致生損害於消費者或第三人之生命、身體
      、健康、或財產之結果，亦即，消費者因使用商品或接受
      服務而受有進一步固有利益之損害部分，方屬消費者保護
      法第7條規範之內容，若單純係商品或服務本身有瑕疵者
      ，所導致價值或效用減損之經濟利益受損，商品或服務並
      無安全或衛生上危險之情形，自應適用民法一般債務不履
      行或瑕疵擔保責任規定即已足；又受害人亦須就損害之發
      生係因該商品之「通常使用」所致一節，先負舉證責任（
      參見最高法院93年度台上字第989號民事判決意旨）。查
      本件所請求被告二公司賠償之內容，係其前述解約後得請
      求返還已給付價金（包括前述頭期款：119,000元，
      每月繳納之款項19,722元，已繳納12個月，共計為236,66
      4元），以其給付各該款項之原因既係依買賣契約所交付
      ，其所指所交付各該款項係其受損害之內容，縱使如所述
      系爭汽車有上開瑕疵者屬實，此損害仍與其使用系爭汽車
      之行為無涉，遑論如前述，原告既未能證明各該瑕疵狀態
      係被告二公司製造及出售之商品瑕疵所造成，亦無從認系
      爭商品有何安全或衛生上之危險存在，原告所請求賠償已
      付價金之損害，實非消費者保護法第7條第3項所規範保護
      之使用商品所致損害；至於原告所主張其餘損害則屬於其
      在使用系爭汽車期間所支出之相關費用（包括前述第一
      年牌照費8,423元、第二年牌照費11,230元，第一年燃
      料費4,656元、第二年燃料費6,210元，第一年強制責任
      險費用1,918元、第二年強制責任險費用1,547元，第三
      人責任險費用1,804元，丙式車撞車車體險費用19,390
      元，竊盜險費用7,394元，車用配備7,500元，車位
      租金每月4,500元，共24個月，共計為108,000元，其他
      保養費用13,000元。油費52,500元），以原告在上開期
      間確仍繼續使用系爭汽車始有支付各該費用之必要，原告
      謂各該費用即為其所受損害之內容，已屬無稽，遑論此款
      項之給付亦與系爭汽車有安全或衛生上危險而造成之損害
      無涉，是原告主張依消費者保護法第7條規定，被告二公
      司應對其負前述款項之賠償責任，亦無理由。
（三）原告請求確認系爭本票中之709,992元，及自95年4月22日
      起至清償日止按年息20%計算利息之票據債權（即本院95
      年度票字第96604號、本院合議庭95年度抗字第650號裁定
      准予強制執行之範圍）不存在，並無理由：
  １、如前述，原告以系爭汽車有前述瑕疵存在而主張解約者，
      既無理由，其自仍應依買賣契約約定如數給付約定之價款
      ，被告順益汽車公司既係基於該買賣契約關係而取得系爭
      本票以擔保原告之清償，除原告前述已給付之金額外，尚
      有36期款項計709,992元（19,722×36=709,992）尚未清
      償，被告順益汽車公司自仍享有系爭本票中上開金額之債
      權，且因原告有未依約付款之行為，依其等之買賣契約第
      12條所約定乙方（即原告）履行遲延，自遲延日起按年利
      率20%計付遲延利息）之內容，原告並應自逾期翌日即95
      年4月22日起，按年息20%計付利息，是原告請求確認被告
      順益汽車公司對其並無前述金額之票據債權存在，即無可
      採。
  ２、另按，民事訴訟法第247條第1項前段已規定：確認法律關
      係之訴，非原告有即受確認判決之法律上利益者，不得提
      起之，本件原告亦訴請對被告中華汽車公司確認上開票據
      債權不存在之部分，以系爭本票既為被告順益汽車公司所
      收受持有中，被告中華汽車公司亦否認為系爭本票債權人
      ，原告就此並無對被告中華汽車公司提起確認訴訟之必要
      ，是原告此部分確認之請求，並無即受確認判決之法律上
      利益，亦應駁回之。
六、從而，原告依買賣契約之物之瑕疵擔保規定及民法第258、
    259、260條回復原狀等規定，主張解除其前述與被告順益汽
    車公司間買賣契約後，被告二公司均應基於回復原狀之義務
    而給付其599,236元，及自94年3月21日起至清償日止，按年
    息20%計算之利息，並訴請確認被告二公司對系爭本票中之
    709,992元，及自95年4月22日起至清償日止按年息20%計算
    利息之票據債權（即本院95年度票字第96604號、本院合議
    庭95年度抗字第650號裁定准予強制執行之範圍）不存在，
    均無理由，應予駁回。
七、兩造其餘之攻擊或防禦方法及未經援用之證據，經本院斟酌
    後，認為均不足以影響本判決之結果，自無逐一詳予論駁之
    必要，併此敘明。
八、訴訟費用負擔之依據：民事訴訟法第78條。
中　　華　　民　　國　　96　　年　　11　　月　　22　　日
                  民事第五庭    法　官　林麗真
以上正本係照原本作成
如對本判決上訴，須於判決送達後20日內向本院提出上訴狀
中　　華　　民　　國　　96　　年　　11　　月　　26　　日
                    　　　　　　書記官　李承翰
